臺灣新北地方法院三重簡易庭小額民事判決
111年度重小字第2307號
原      告  施昱廷  
被      告  張槐庭  
訴訟代理人  郭建宏  
上列當事人間請求侵權行為損害賠償事件，本院於民國111年8月
11日言詞辯論終結，判決如下：
　　主　    文
一、被告應給付原告新臺幣（下同）10,640元，及自民國111年6
    月11日起至清償日止，按年息5％計算之利息。
二、原告其餘之訴駁回。
三、訴訟費用1,000元由被告負擔244元，餘由原告負擔。
四、本判決原告勝訴部分得假執行。
　　事實及理由要領
一、原告主張：緣被告於民國111年1月27日駕駛車號000-0000號
    車輛，行經新北市○○區○○街00號處，撞擊原告所駕駛車號00
    0-0000號車（下稱系爭機車），致系爭機車毀損，經維修估
    價，需33,659元之維修費用，並使原告受有精神慰撫金1萬
    元之損失，爰依侵權行為損害賠償之法律關係，向被告請求
    機車維修費用、精神賠償，並聲明：被告應給付原告43,659
    元，及自起訴狀繕本送達翌日起至清償日止按年息5％計算之
    利息。
二、被告則以：系爭事故係原告超速所肇致，且依車行老闆所述
    ，本件應是原告騎車撞到被告，並非被告撞原告。被告是老
    人家跌到受傷風險均較年輕人大，被告因系爭事故休養2週
    ，均無法下床，如要被告賠償原告車損，那原告也應賠償被
    告因此所受損失等語，並聲明：請求駁回原告之訴。
三、本院之判斷：
　㈠按行經無號誌之交岔路口及其他人車擁擠處所，應減速慢行
    ，作隨時停車之準備。行至無號誌或號誌故障而無交通指揮
    人員指揮之交岔路口，支線道車應暫停讓幹線道車先行。道
    路交通安全規則第93條第1項第2款、第102條第1項第2款分
    別定有明文。次按「停」標字，用以指示車輛至此必須停車
    再開。道路交通標誌標線號誌設置規則第177條第1項亦定有
    明文。又損害之發生或擴大，被害人與有過失者，法院得減
    輕賠償金額，或免除之，民法第217條第1項定有明文；此項
    基於過失相抵之責任減輕或免除，非僅視為抗辯之一種，亦
    可使請求權全部或一部為之消滅，法院對於賠償金額減至何
    程度，抑為完全免除，雖有裁量之自由，但應斟酌雙方原因
    力之強弱與過失之輕重以定之（最高法院96年台上字第2902
    號判決要旨參照）。本件原告主張於上開時地遭被告碰撞致
    系爭機車毀損之事實，業據其提出報價單、新北市政府警察
    局道路交通事故當事人登記聯單、初步分析研判表、現場照
    片、現場圖為憑（本院卷第13至25頁），經核與本院職權向
    新北市政府警察局新莊分局調取之系爭事故調查卷宗相符，
    堪信為真實。被告雖不否認有與原告發生碰撞，惟以前揭情
    詞置辯。經查：
　1.系爭事故發生經過，經本院勘驗系爭事故調查卷宗所附監視
    器畫面可知，原告沿永寧街往公園路方向直行，於畫面時間
    11:07:05時，出現在畫面的右下角。於畫面時間11:07:06時
    ，行經永寧街34巷口處。於畫面時間11:07:08時，接近永寧
    街與中華路一段63巷口處。於畫面時間11:07:09時，可見被
    告騎乘機車自前開中華路一段63巷口處出現，往中華路一段
    方向，並與適時亦至該路口的系爭機車右側車身發生碰撞，
    於畫面時間11:07:10時，被告所騎乘之機車因此左側倒地，
    被告並因此往前摔倒於地面等情，有勘驗筆錄在卷可參，是
    以被告所騎乘之機車既是左側倒地，則其所述車損即可能係
    因此所致，且依監視器畫面可清楚看見係被告騎乘之機車車
    頭接近系爭車輛之右側車身，並未能看出有原告騎乘系爭機
    車撞及被告等情形，是被告辯稱係伊遭原告碰撞等云云，尚
    非可採。
　2.又查永寧街與中華路一段63巷口處，中華路一段63巷畫有「
    停」標字，參諸前揭規定，行駛於中華路一段63巷之車輛，
    至與永寧街之路口處，即應停車再開，此亦足徵與永寧街相
    較，中華路一段63巷為支線道，因此行駛於中華路一段63巷
    之被告，至永寧街與中華路一段63巷無號誌路口處，本應停
    車再開，並讓幹線道之永寧街車輛先行。然依前揭監視器畫
    面勘驗結果，被告顯未為之，而堪認被告有支線道車未讓幹
    線道車先行之過失；惟依監視器畫面，亦可見永寧街道路上
    畫有限速「30」及「慢」等標字，然原告行經巷口，亦未見
    有明顯減速之行為，因此就系爭事故之發生，原告亦有未依
    規定減速慢行之過失，新北市政府警察局道路交通事故初步
    分析研判表亦同此認定（本院卷第17頁）。
　3.又兩造之過失，與系爭機車車損間，具有相當因果關係，是
    原告、被告就系爭事故應互負過失侵權行為責任，洵堪認定
    。據此，本院審酌被告與原告之過失情形及原因力大小，應
    負擔之過失責任分別為70％、30％。故原告主張被告應就其過
    失損壞系爭機車之行為負損害賠償責任，即屬有據。
　㈡再按請求賠償物被毀損所減少之價額，雖得以修復費用為估
    定標準，但以必要者為限（例如修理材料以新品換舊品，應
    予折舊）。查被告因支線倒車未讓幹線道車先行之過失肇致
    本件車禍，並致系爭機車受有損害等情，已如前述，則被告
    自應就系爭機車損害負賠償責任。本件原告支出之修復費用
    33,659元，含工資4,800元、零件費用28,859元。依行政院
    所頒固定資產耐用年數表及固定資產折舊率之規定，機械腳
    踏車之耐用年數為3年，依定率遞減法每年折舊1000分之536
    ，另依營利事業所得稅查核準則第95條第6項規定「固定資
    產提列折舊採用定率遞減法者，以1年為計算單位，其使用
    期間未滿1年者，按實際使用之月數相當於全年之比例計算
    之，不滿1月者，以1月計」，又系爭機車係109年9月出廠，
    有行車執照存卷可參，迄本件車禍發生時即111年1月27日，
    已使用1年5月，則零件扣除折舊後之修復費用估定為10,400
    元（詳如附表之計算式），另關於工資部分，因無折舊之問
    題，是以系爭機車之必要修復費用為15,200元（計算式：10
    ,400元＋工資4,800元＝15,200元）。
　㈢至就原告請求被告賠償其精神上損害賠償10,000元部分，因
    本件原告所受係財產上之損害，而非前揭民法第195條第1項
    所列之人格法益受侵害，自不得請求非財產上損害賠償，準
    此，原告請求被告賠償其慰撫金10,000元，洵屬無據，不應
    准許。
　㈣又按損害之發生或擴大，被害人與有過失者，法院得減輕賠
    償金額，或免除之，民法第217條第1項定有明文。本件被告
    與原告之過失情形及原因力大小，應負擔之過失責任分別為
    70％、30％，已如上述。基此，經過失相抵後，原告得訴請被
    告賠償之金額為10,640元（計算式：15,200元×70％＝10,640
    元，元以下四捨五入）。逾此範圍之請求，則不應准許。
四、綜上所述，原告依侵權行為之法律關係，請求被告給付10,6
    40元，及自起訴狀繕本送達被告翌日即111年6月11日（本院
    卷第51頁）起至清償日止，按年息5％計算之利息，為有理由
    ，應予准許。逾此部分請求，則屬無據，爰予駁回。
五、本件係就民事訴訟法第436條之8適用小額訴訟程序所為被告
    敗訴之判決，依同法第436條之20規定，由本院依職權宣告
    假執行。
六、訴訟費用負擔之依據：民事訴訟法第79條、第436條之19第1
    項規定，確定訴訟費用之負擔如主文第3項所示。
中　　華　　民　　國　　111 　年　　9 　　月　　1 　　日
　　　　　　　　　三重簡易庭  法  官  王凱俐
以上為正本係照原本作成。
對於本件判決如有不服，應於收受送達後20日內向本院提出上訴
書狀，上訴於本院合議庭，並按他造當事人之人數附具繕本。當
事人之上訴，非以判決違背法令為理由不得為之，上訴狀應記載
上訴理由，表明下列各款事項：
（一）原判決所違背之法令及其具體內容。
（二）依訴訟資料可認為原判決有違背法令之具體事實。
如未於上訴後20日內補提合法上訴理由書，法院得逕以裁定駁回
上訴。
中　　華　　民　　國　　111 　年　　9 　　月　　1 　　日
                          　　書記官  李采錡

附表
-----
折舊時間           金額
第1年折舊值        28,859×0.536=15,468
第1年折舊後價值    28,859-15,468=13,391
第2年折舊值        13,391×0.536×(5/12)=2,991
第2年折舊後價值    13,391-2,991=10,400